【裁判字號】    92,交聲,1158
【裁判日期】    921031
【裁判案由】    違反道路交通管理處罰條例聲明異議
【裁判全文】
臺灣臺北地方法院交通事件裁定                  九十二年度交聲字第一一五八號
    異  議  人
    即受處分人  甲○○
右列異議人即受處分人因違反道路交通管理處罰條例案件，對於台北市交通事件裁決
所中華民國九十二年八月七日所為之處分（原處分案號：北市裁三字第裁二二─ＡＸ
Ｘ○二七○九五號），聲明異議，本院裁定如左：
        主      文
原處分撤銷。
甲○○不罰。
        理      由
一、本件原處分機關台北市交通事件裁決所認異議人即受處分人甲○○於民國九十二
    年五月十九日上午七時三十五分駕駛車號ＤＬ─八七二三號自小客車，沿台北市
    ○○○路二段南向北行駛第三車道，至一０一巷口右轉時，未暫停讓直行車先行
    ，致沿同向第四車道直行由黃漢林所騎乘ＢＫＴ─二一一號重型機車之左側車身
    撞及渠自小客車之右側車身，而肇事致人受傷，經舉發單位員警舉發「轉彎車未
    讓直行車先行」及「違反道路交通安全規則因而肇事致人受傷。」之違規，嗣受
    處分人於舉發通知單上所載應到案日期前向原處分機關陳述不服舉發，經原處分
    機關函請舉發單位調查結果，仍認受處分人有前開違規行為，原處分機關乃於九
    十二年八月七日依據道路交通管理處罰條例第四十八條第六款、第六十一條第三
    項、第六十三條第一項第一款及違反道路交通管理事件統一裁罰基準表之規定，
    裁決受處分人罰鍰新台幣（下同）九百元、吊扣駕駛執照三個月，並記違規點數
    一點之處分。
二、訊據受處分人甲○○堅決否認前述違規行為，辯稱：當時第四車道遭違規停車之
    遊覽車阻塞，我從第三車道右轉時，已經停車讓右後方的直行車先通過，正要起
    步時，黃漢林的機車就高速從右側擦撞我的後照鏡等語。經查，本件事故發生之
    地點為四車道之道路，當時第四車道有遊覽車違規停車等情，有台北市○○○○
    ○道路交通事故現場圖、受處分人及證人黃漢林之交通事故談話紀錄表等影本附
    卷可稽；而受處分人自第三車道右轉彎之前有打方向燈，證人黃漢林係於其他多
    輛車輛自受處分人自小客車之右方通過後，始以時速五、六十公里之速度自該自
    小客車之右方通過，而擦撞右側後照鏡、右前車門而肇事等情，亦據證人黃漢林
    證述明確，而堪信為真正。從而上開交通事故發生之原因，實係證人黃漢林明知
    前方之受處分人自小客車已在右轉，仍不減慢車速，反而執意自後方高速通過所
    造成，應不得僅以受處分人所駕駛之車輛為直行車，遽認其違反「轉彎車應讓直
    行車先行」之規定。是本件尚乏充分證據，足以認定受處分人確有違反道路交通
    安全規則第一百零二條第一項第二款「轉彎車應讓直行車先行」規定之行為，原
    處分機關以其違反上開規定，因而肇事致人受傷，依據道路交通管理處罰條例第
    四十八條第六款、第六十一條第三項、第六十三條第一項第一款之規定處罰行為
    人，即有未洽，受處分人之異議為有理由，應由本院將原處分撤銷，改諭知受處
    分人不罰，以資適法。
據上論斷，應依道路交通案件處理辦法第二十條前段，裁定如主文。
中      華      民      國    九十二    年      十      月    三十一    日
                                        臺灣臺北地方法院刑事第四庭
                                                法  官    楊代華
右正本證明與原本無異。
如不服本裁定應於送達後五日內向本院提出抗告狀
                                                書記官    廖純瑜
中      華      民      國    九十二    年      十      月    三十一    日


司法院資訊處製作；財團法人民間司法改革基金會備份。
